【裁判字號】    95,簡上,624
【裁判日期】    951214
【裁判案由】    妨害自由等
【裁判全文】
臺灣板橋地方法院刑事判決             95年度簡上字第624號
上  訴  人  臺灣板橋地方法院檢察署檢察官
被      告  乙○○
                      2
上列上訴人因被告犯妨害自由等案件，不服本院九十五年度簡字
第三三三二號中華民國九十五年七月二十四日第一審判決（聲請
簡易判決處刑案號：九十五年度偵字第七四三八號），提起上訴
，本院管轄之第二審合議庭判決如下：
    主  文
上訴駁回。
    事實及理由
一、本案經本院審理結果，認第一審簡易判決以被告所為係刑法
    第三百零五條恐嚇罪、第三百零九條第一項公然侮辱罪，分
    別判處拘役三十日、二十日，如易科罰金，均以銀元三百元
    折算一日，應執行拘役四十日，如易科罰金，以銀元三百元
    折算一日，其認事用法均無違誤，量刑亦屬妥當，應予維持
    ，除「刑法第三百零九條」應更正為「刑法第三百零九條第
    一項」及補充論罪法條「刑法第二條第一項前段」外，均引
    用如附件所示第一審判決書記載之事實、證據及理由。
二、上訴人上訴意旨略以：被告未與告訴人甲○○達成和解，未
    補償告訴人損害，從而原審量刑過輕，不符合正義原則，應
    撤銷改判云云。
三、經查，被告乙○○坦承有恐嚇及公然侮辱犯行，並核與告訴
    人、尹張瓊雪於警詢、偵查中證詞相符，其犯行堪以認定，
    已如前述，惟被告行為後，九十四年二月二日修正公布之刑
    法，已自九十五年七月一日起施行，另刑法施行法亦於九十
    五年六月十四日增訂該法第一條之一規定，並自九十五年七
    月一日施行。其中修正後刑法第二條之規定，乃係關於新舊
    法比較適用之準據法，其本身無關行為可罰性要件之變更，
    故於九十五年七月一日刑法修正施行後，如有涉及比較新舊
    法之問題，即應逕依修正後刑法第二條第一項規定，為「從
    舊從輕」之比較（最高法院九十五年度第八次刑事庭會議決
    議意旨參照）。經查：
    (一)刑法第三百零五條、第三百零九條第一項之規定雖未修正
      ，然於上開刑法及其施行法修正施行前，依罰金罰鍰提高
      標準條例第一條前段提高倍數之規定，罰金部分法定刑度
      均為「銀元三千元以下」，最低刑度則依修正前刑法第三
      十三條第五款規定，為一銀元即新臺幣三元以上。嗣因刑
      法施行法第一條之一已增訂：「中華民國九十四年一月七
      日刑法修正施行後，刑法分則所定罰金之貨幣單位為新臺
      幣；九十四年一月七日刑法修正時，刑法分則編未修正之
      條文定有罰金者，自九十四年一月七日刑法修正施行後，
      就其所定數額提高為三十倍，但七十二年六月二十六日至
      九十四年一月七日新增或修正之條文，就其所定數額提高
      為三倍。」，而此規定因屬前揭罰金罰鍰提高標準條例第
      一條但書所稱之「法律已依一定比率規定罰金或罰鍰之數
      額或倍數」，自應優先適用；又修正後刑法第三十三條第
      五款亦已將罰金刑調整為新臺幣一千元以上，以百元計算
      ，故依前述標準換算，刑法第三百零五條、第三百零九條
      第一項罰金刑度於刑法修正後已變更為「新臺幣九千元以
      下，新臺幣一千元以上」，是比較修正前後刑度結果，應
      以修正前之規定對被告較為有利。
    (二)修正後刑法第四十一條第一項前段有關易科罰金折算標準
      之規定為：「犯最重本刑為五年以下有期徒刑以下之刑之
      罪，而受六個月以下有期徒刑或拘役之宣告者，得以新臺
      幣一千元、二千元或三千元折算一日，易科罰金。」，而
      修正前同條項就易科罰金之折算標準係規定：「得以一元
      以上三元以下折算一日，易科罰金」，再依修正前罰金罰
      鍰提高標準條例第二條（現已刪除）之規定，就其原定數
      額提高為一百倍折算一日，即係以銀元一百元、二百元、
      三百元折算一日，折算為新臺幣幣值後，則為以新臺幣三
      百元、六百元、九百元折算一日，是比較修正前後之易科
      罰金折算標準，自以行為時即修正前之規定，較有利於被
      告。
    (三)本案經綜合比較前述各項法律變更之結果後，修正後之法
      律規定並未對被告更為有利，依據刑法第二條第一項前段
      ，應一體適用修正前刑法相關規定及罰金罰鍰提高標準條
      例第一條前段、修正前該條例第二條之規定。
四、核被告所為係犯刑法第三百零五條恐嚇罪、同法第三百零九
    第一項公然侮辱罪。原審以被告犯行明確，審酌被告素行、
    品行、犯罪動機、目的、手段、所生危害及犯後坦承犯行態
    度良好等一切情狀，依刑事訴訟法第四百四十九條第一項前
    段、第三項、第四百五十四條第二項，刑法第三百零五條、
    第三百零九條第一項（原判決誤載為刑法第三百零九條）、
    修正前刑法第四十一條第一項前段、第五十一條第六款，罰
    金罰鍰提高標準條例第一條前段、修正前罰金罰鍰提高標準
    條例第二條，分別判處恐嚇罪拘役三十日、公然侮辱罪拘役
    二十日，如易科罰金，均以銀元三百元折算一日，應執行拘
    役四十日，如易科罰金，以銀元三百元折算一日，認事用法
    均無違誤，量刑堪稱妥適。又按刑罰之裁量，屬事實審法院
    之職權，除顯有失出失入等科罰與罪責不相當之情形外，應
    予尊重，不得任意加以指摘，原審已就被告犯行不法內涵相
    關之一切情狀已為謹慎之裁量，無何科罰與罪責不相當之瑕
    疵可指，檢察官上訴意旨指摘量刑過輕，為無理由，應予駁
    回。
據上論斷，應依刑事訴訟法第四百五十五條之一第一項、第三項
、第三百六十八條、第三百七十三條，判決如主文。
本案經檢察官林俊儀到庭執行職務。
中    華    民    國    95    年    12    月    14    日
                  刑事第九庭    審判長法  官  潘翠雪
                                      法  官  王士珮
                                      法  官  絲鈺雲
以上正本證明與原本無異
本件不得上訴
                                      書記官  蔡美如
中    華    民    國    95    年    12    月    15    日


司法院資訊處製作；財團法人民間司法改革基金會備份。
